# 银行理财产品、关联方人员借调

提问人：浪蝶 时间：2015-01-04 21:03:41
请问各位： 1 、保本保收益的理财产品作为其他应收款核算，此时收益是作为收入还是冲减财务费用？ 2 、A、B公司是关联方，与A公司签订劳动合同的人员被派往B公司服务（其实两个公司办公场所都在一起），无单位之间的劳务派遣协议及其他约定，此时这部分人员工资是否可以作为B公司成本费用？ 谢谢！

回答人：chenyiwei
1 、建议确认为投资收益。另外理财产品不适合于作为其他应收款核算。 2 、关注这些人员是否确实为B公司提供服务，以及相关人工成本能否单独识别和可靠计量等。

提问人：青霜锁道 时间：2015-01-05 14:14:32
理财产品的报表列示是否作为其他流动资产？

回答人：chenyiwei
如果理财产品期限在一年内的，可以。

提问人：zengfengxia 时间：2015-01-06 10:17:21
陈版，保本保收益的理财产品（假设有）其实也属于贷款和应收款类别，为什么实务中都不放在其他应收款列报（一年内到期）？指南里面里面对其他应收款的使用说明里面也提到了以售后回购方式融出资金的会计处理使用其他应收款，性质我理解和保本保收益的理财类似，同属于贷款和应收款类别。 同样的疑惑是委托贷款能不能按流动性分别在其他应收款和长期应收款分别按流动性列报？

回答人：chenyiwei
主要是考虑到习惯上其他应收款的核算范围不包括该项内容，且其属于投资性质，与一般作为经营性的往来不一致。在金融企业，一般会单独设置“应收款项类投资”科目和报表项目核算和列报这些内容的。